# 政府补助新准则有关日常活动的判断

提问人：深海小蓝鱼 时间：2017-10-13 10:49:04
一般理解，补助内容如果最终影响到营业利润之上的科目都理解为日常活动。你这个是的毫无疑问

回答人：chenyiwei
近期财政部在西安组织的培训班上的表述是这样的。最终以正式发布的官方应用指南为准。